Inventaris van het archief van A.W. Sijthoff's Uitgeversmaatschappij N.V.
Universiteitsbibliotheek, Universiteit Leiden
- Stukken m.b.t. de productie, distributie en receptie van de uitgaven, D.
  - M.b.t. uitgaven in het algemeen, 1-11.
    - Stukken m.b.t. de uitbetaling van royalties en afdrachten., 1944-1961; SYT D 9.; 23 pakken.; alfabetisch.; Afrekeningen per kwartaal, halfjaarlijks of jaarlijks aan auteurs, literaire agenten, andere uitgevers e.d., met incidenteel enige correspondentie daartoe betrekkelijk; bevat gegevens ove
      1950 - 1952 (S - Z)
      1953 (A - H)
      1953 (I - Z)
      1955 (A - H)
      1956 (I - Z)
      1957 (A - H)
      1957 (I - Z)
      1958 (A - H)
      1958 (I - Z)
      1959 (A - H)
      1959 (I - Z)
      1960 (A - Z)
      1960 (I - Z)
      1961 (A - H)
      1961 (I - Z)
    - Royalties-systeem., 1957-1961; SYT D 10.; 5 pakken.; alfabetisch.; losbladig.
    - Stukken m.b.t. aanvullende honoraria., 1960-1978; SYT D 11.; 1 pak.; per jaar.; reglementen en correspondentie m.b.t. stipendia, toelagen en werkbeurzen voor auteurs.
  - M.b.t. series en periodieken in het bijzonder, voor zover bij de vorming van het archief afzonderlijk verzameld, 12-42.
    - Stukken m.b.t. uitgaven van de Volkenbond – Verenigde Naties (Genève)., 1931-1937, 1950-1958; SYT D 12.; 7 omslagen.; chronologisch.; correspondentie, (be)rekeningen etc.; bevat ook een omslag met correspondentie Printing Section – Publishing Division van de V.N. in New York (1950-1958) en een omslag met correspondentie Service des impression – Centre d'information van de V.N. in Parijs (1951-1953).; zie ook SYT D 13 & 14.; 1931-1933 voorheen in nr. 36; 1934-1937 in nr. 13; 1950-1952 en 1956-1958 in nr. 15; 1953-1955 in nr. 33.
    - Stukken m.b.t. uitgaven van het Permanent Hof van Internationale Justitie – Internationaal Gerechtshof (Den Haag)., 1931-1962; SYT D 13.; 19 omslagen & 6 pakken.; chronologisch.; correspondentie en rekeningen, maar ook b.v. contracten en verzekeringspolissen voor verscheping, van twee reeksen: Publications de la Cour permanente de justice internationale (tot 1940) en Publications de la Cour internationale de justice, La Haye (vanaf 1946). De laatste omslag (1960-1962) bevat slechts enkele stukken, aangevuld met enige ongedateerde stukken.; zie ook SYT D 12 & SYT E 11.; 1931-1933 voorheen in nr. 36; 1934-1938 in nr. 13; 1939-1949 en 1951-1959 in nr. 12; 1950 in nr. 34; 1960-1962 in nr. 54.
    - Stukken m.b.t. uitgaven van de UNESCO (Parijs)., 1951-1958; SYT D 14.; 1 omslag.; chronologisch.; m.n. correspondentie en (be)rekeningen.; zie ook SYT D 12.; 1951-1952 en 1956-1958 voorheen in nr. 15; 1953-1955 in nr. 33
    - Contract Recueil des Cours., 1957; SYT D 15.; 1 omslag.; kopie van het contract met de stichting Haagse Academie voor Internationaal Recht, voor het uitgeven van haar cursussen onder de titel Recueil des Cours.
    - Stukken m.b.t. uitgaven van de Raad van Europa (Straatsburg)., 1957-1959; SYT D 16.; 1 pak.; chronologisch.; correspondentie, (be)rekeningen en contracten.; voorheen in nr. 14.
    - Stukken m.b.t. uitgaven van de Fondation Européenne de la Culture., 1958-1960; SYT D 17.; 1 pak.; chronologisch.; enige correspondentie, (be)rekeningen, contract, 2 exemplaren van Character & Culture of Europe. Journal of the Fondation Européenne de la Culture (mei 1959 en januari 1960) en een exemplaar van het Cultureel manifest van de Fondation.
    - Correspondentie m.b.t. het Financiëel nieuws- en uitlotingsblad., 1934-1938; SYT D 18.; 2 pakken.; alfabetisch.; ingekomen brieven van abonnees, met vragen aan de redactie, behandeld in de 'correspondentierubriek'; incidenteel ook de antwoorden.; voorheen in nr. 8.
    - Correspondentie m.b.t. de Financieele koerier., 1942-1947; SYT D 19.; 2 pakken.; alfabetisch.; samenvoeging, op last van de autoriteiten, van alle financiële weekbladen met ingang van 1 november 1942.; blad met indeling van de belangrijkste correspondenten, in beide pakken, voorin.; voorheen in nr. 9.
    - Notulen van de vergadering van contractanten van de Financieele koerier., juli 1945-februari 1946; SYT D 20.; 1 omslag.; chronologisch.; in de regel tweewekelijkse vergadering; in februari 1945 gesplitst in een redactievergadering en een bestuursvergadering.; voorheen in nr. 9.
    - Notulen van de redactievergadering van de Financieele koerier., februari 1946-december 1947; SYT D 21.; 1 omslag.; chronologisch.; in de regel tweewekelijks.; voorheen in nr. 9.
    - Notulen van de bestuursvergadering van de Financieele koerier., februari 1946-december 1947; SYT D 22.; 1 omslag.; chronologisch.; in de regel tweewekelijks.; voorheen in nr. 9.
    - Stukken m.b.t. uitgaven van de Nederlandsche Vereeniging voor Luchtbescherming., 1939-1940; SYT D 23.; 2 pakken.; chronologisch.; hoofdzakelijk correspondentie over de maandbladen Luchtgevaar. Officieel orgaan van de Nederlandsche Vereeniging voor Luchtbescherming en NVL: studie-orgaan voor het luchtbeschermingsvraagstuk; daarnaast over enige niet-periodieke uitgaven.; voorheen in nr. 4.
    - Verslagen van besprekingen m.b.t. The Albatross. Modern Continental Library., 1946-1951; SYT D 24.; 1 pak.; chronologisch.; stukken n.a.v. bijeenkomsten van de diverse uitgevers, m.n. uit Londen, Parijs en Leiden (Sijthoff), die betrokken zijn bij The Albatross.; voorheen in nr. 5.
    - Diverse stukken m.b.t. The Albatross. Modern Continental Library., 1946-1959; SYT D 25.; 1 pak.; diverse, vaak ongedateerde, stukken, zoals het voorlopig contract met John Holroyd-Reece aangaande The Albatross-serie, voorraadstaten, losse aantekeningen, etc.; voorheen in nr. 5.
    - Correspondentie m.b.t. The Albatross. Modern Continental Library., 1946-1947, 1950-1958; SYT D 26.; 5 omslagen.; 1946-1947 alfabetisch; 1950-1958 chronologisch.; correspondenties met Londen en Parijs van 1946 tot en met 1949 afzonderlijk bewaard; 1946-1947 bevat enkele stukken uit 1948; 1952-1957 bevat slechts enkele brieven; 1958 veel brieven m.b.t. geschil met Boekhandel en Antiquariaat De Boekenwurm.; 1946-1947 en 1953-1958 voorheen in nr. 5; 1950-1952 in nr. 37.
    - Correspondentie met Londen m.b.t. The Albatross. Modern Continental Library., 1946-1949; SYT D 27.; 2 omslagen & 3 pakken.; chronologisch.; voornamelijk correspondentie met The Albatross Ltd.; voorheen in nr. 5.
      1947 (eerste halfjaar).
      1947 (tweede halfjaar).
    - Correspondentie met Parijs m.b.t. The Albatross. Modern Continental Library., 1946-1949; SYT D 28.; 4 omslagen.; chronologisch.; voornamelijk correspondentie met Les Editions Albatross.; voorheen in nr. 5.
    - (Aanbiedings)prospectussen van The Albatross. Modern Continental Library., 1946-1956; SYT D 29.; 1 omslag.; bevat ook reclamemateriaal van concurrerende series.; voorheen in nr. 5.
    - Correspondentie m.b.t. de Atlas-reeks., 1948-1955; SYT D 30.; 1 pak.; chronologisch.; de Atlas-reeks is een gezamenlijke uitgave van de Atlas-combinatie, H.J.W. Becht, A.W. Bruna & Zoon N.V., A.W. Sijthoff's Uitgeversmaatschappij N.V., Zuid-Hollandsche Uitgevers Maatschappij N.V. en Van Holkema en Warendorf N.V.; zie vervolg: SYT F 19.; voorheen in nr. 10.
    - Diverse stukken m.b.t. de Atlas-reeks., 1948-ca.1952; SYT D 31.; 1 omslag.; enig reclamemateriaal, (concept)overeenkomst tussen de diverse uitgevers, etc.; voorheen in nr. 10.
    - Correspondentie m.b.t. Ik kan koken., 1948-1959; SYT D 32.; 3 pakken.; alfabetisch.; bewerking door P.J. Sarels van Rijn.; zie SYT D 38 & 55.; 1948-1951 voorheen in nr. 34; overige in nr. 3.
    - Correspondentie m.b.t. Ik kan huishouden., 1952-1956; SYT D 33.; 1 pak.; alfabetisch.; onder redactie van P.J. Sarels van Rijn.; zie SYT D 38.; voorheen in nr. 3.
    - Correspondentie m.b.t. Ik kan handwerken., 1952-1957; SYT D 34.; 1 pak.; alfabetisch.; zie SYT D 38.; bewerking door B.C. Jelles en C.J.W. Leupen.; voorheen in nr. 3.
    - Correspondentie m.b.t. Ik kan knutselen., 1956-1965; SYT D 35.; 1 pak.; alfabetisch.; bewerking door G. Tit e.a.; voorheen in nr. 3.
    - Correspondentie m.b.t. Ik kan kinderen grootbrengen., 1955-1958; SYT D 36.; 1 pak.; alfabetisch.; onder redactie van P. Post.; zie SYT D 38.; voorheen in nr. 3.
    - Correspondentie m.b.t. Ik kan wonen., 1957-1958; SYT D 37.; 1 pak.; alfabetisch.; onder redactie van J. Niegeman.; zie SYT D 44.; voorheen in nr. 35.
    - Diverse dossiers m.b.t. Ik kan…-serie., 1948-1960; SYT D 38.; 7 omslagen.; zie ook SYT D 55.; dossiers per deel, met verslagen van voorbesprekingen, onkostenberekeningen, lijsten met medewerkers en illustraties, inhoudsopgaven, etc.; één omslag – chronologisch geordend – met correspondentie m.b.t. contracten, leningen en honoraria van P.J. Sarels van Rijn over de jaren 1949 en 1956-1960.
    - Marktonderzoek Ik kan…-serie., 1975; SYT D 39.; 1 omslag.; onderzoek naar mogelijkheden nieuwe reeks a.d.h.v. verkoopcijfers en concurrerende uitgaven.
    - Stukken m.b.t. Winter Sports in Europe, Winter Sports in Switzerland en Winter Sports in France (W.L. Root)., 1955-1957; SYT D 40.; 1 omslag.; chronologisch.; uitgave van de Grove Press (New York), gedrukt door Sijthoff; voornamelijk correspondentie m.b.t. het drukken en het verschepen.; voorheen in nr. 32.
    - Stukken m.b.t. reclamecampagne Accolade-reeks., 1959; SYT D 41.; 1 omslag.; chronologisch.; campagne in Den Haag a.d.h.v. een onderzoek door Reclame-, Advies- en Advertentiebureau “Die Haghe” N.V. in de zomer van 1959.
    - Marktonderzoek series., 1961; SYT D 42.; 1 pak.; naar de diverse debiteuren; alfabetisch op plaatsnaam.; overzicht van verkoop van Ik kan…-reeks, Ibis-reeks en Accolade-reeks per debiteur tussen 1 januari en 30 november 1961.
  - M.b.t. afzonderlijke uitgaven in het algemeen, 43-57.
    - Plannen en beoordelingen potentiële uitgaven., 1970-1971; SYT D 43.; 1 pak.; alfabetisch.; bij potentiële vertalingen incidenteel enige buitenlandse recensies en/of reclamemateriaal.
    - Omslagtekeningen., 1939-1949; SYT D 44.; 1 pak.; alfabetisch.; 14 originele omslagtekeningen.
      Beknopt overzicht van de krijgsverrichtingen der Koninklijke Landmacht 10-19 Mei 1940 1947
      B. Billings, Het Bittern-syndicaat 1939.
      B. Billings, De gemaskerde ruiter 1939.
      J. Cole, De eenzame wolf. Een verhaal van Jim Hatfield, de onoverwinnelijke Texas-ranger 1939.
      J. Cole, Razende revolvers 1939.
      A.J. Cronin, De citadel \(?) (tekening door E. Wijnans).
      S.S. van Dine, De moordzaak Gracie Allen 1939.
      Z. Harsányi, Hongaarsche rhapsodie deel 1 De weg naar de wereld 1941.
      Z. Harsányi, Hongaarsche rhapsodie deel 2 Uitvaart der liefde 1941.
      R.J. Horton, De man van de woestijn 1939.
      H.R. Marsh, De wraak van Jerry den Zwijger 1940.
      H. Spring, O Absalom 1939(?).
      S. Truss, Sluipende schreden 1939.
      A.S. Turnbull, De bisschopsmantel. De roman van een pastorie in Amerika 1949.
    - Deponeringsbewijzen J.B. Wolters., 1870-1881, 1901-1905; SYT D 45.; 1 omslag.; chronologisch.; bewijzen van ontvangst, bij het gemeentebestuur van Groningen en na 1881 bij het departement van justitie, van exemplaren van nieuwe uitgaven door J.B. Wolters (de Bibliotheek van Middelnederlandsche letterkunde en twee werken van P.J. Blok), later gekocht en voortgezet door Sijthoff.; voorheen in nr. 19.
    - Deponeringsbewijzen., 1902, 1904, 1905-september 1912; SYT D 46.; 9 omslagen.; chronologisch.; bewijzen van ontvangst, bij het departement van justitie, van exemplaren van nieuwe uitgaven; bevat ook één deponeringsbewijs uit 1902 en één uit 1904.; voorheen in nr. 19.
    - Prospectus vakboeken., ca. 1900; SYT D 47.; 1 omslag.
    - Verzameling prospectussen van non-fictie-uitgaven., 1930-1962; SYT D 48.; 12 omslagen.; alfabetisch.; voornamelijk na 1945.
    - Verzameling prospectussen., 1955-1980; SYT D 49.; 1 pak.; incidenteel ook een winkelbiljet.
    - Verzameling prospectussen Tango., 1973-1975; SYT D 50.; 1 omslag.; chronologisch.; uitgeverij Tango, zelfstandige imprint van Sijthoff.; zie SYT D 57.
    - Recensielijsten., 1969-1971; SYT D 51.; 1 omslag.; alfabetisch.; lijsten waarop aangetekend aan welke periodieken een recensie-exemplaar is verstuurd en of er een recensie is verschenen.
    - Verzameling recensies., 1928-1945; SYT D 52.; 1 omslag.
    - Knipsels A. Christie., 1957-1978; SYT D 53.; 2 pakken.; verzameling algemene beschouwingen, biografische stukjes en andere knipsels uit dag- en weekbladen; bevat ook een exemplaar van Agatha Christie. Een leven vol mysteries. ('Libelle Biografie' nr. 1) en enige correspondentie.; zie ook SYT D 55 & 56
    - Recensies M. Mons., 1957-1964; SYT D 54.; 20 omslagen.; alfabetisch.; M. Mons pseudoniem van M.A. Wierdels-Monsma & H.S. Paauwe-Monsma; recensies per uitgave.
      Het vermelde jaar van publicatie geeft de oudste druk aan waarover in de betreffende omslag materiaal is verzameld. Geregeld bevat de omslag ook gegevens over latere drukken (t.e.m. 1964).
      M. Mons, (algemeen) 1961-1964.
      M. Mons, Dood onder verdachte omstandigheden 1958.
      M. Mons, Hier bij ons gebeurt immers nooit iets 1956.
      M. Mons, Honderd procent zekerheid 1963.
      M. Mons, Maar niemand gelooft in mij 1960.
      M. Mons, Meineed 1961.
      M. Mons, Mijn zoon Gerrit 1962.
      M. Mons, Moord in de moskee 1961.
      M. Mons, Moord in Pompeji 1959.
      M. Mons, De nerveuze moordenaar 1962.
      M. Mons, Perquin maakt fouten 1961.
      M. Mons, Scarlattiplantsoen 1960.
      M. Mons, Stuivertje wisselen 1963.
      M. Mons, De terugkeer van de verloren zoon 1961.
      M. Mons, De verborgen dood 1960.
      M. Mons, De verdwenen Da Vinci 1962.
      M. Mons, De verdwenen psychiater 1959.
      M. Mons, De vreemde gebeurtenissen op Huguemont 1957.
      M. Mons, De weegschaal 1964.
      M. Mons, De zaak Daubanton 1956.
    - Recensiemappen., 1962-1975; SYT D 55.; 370 omslagen.; alfabetisch.; recensies per uitgave; incidenteel ook enige correspondentie, reclame- en illustratiemateriaal, etc.; op beginletter aanvraagbaar.; Zie bijlage 1.
    - Recensiemappen., 1976-1982; SYT D 56.; 85 omslagen.; recensies per uitgave; incidenteel ook enige correspondentie, reclame- en illustratiemateriaal, etc.; op beginletter aanvraagbaar.; alfabetisch.; Zie bijlage 2.
    - Recensiemap Tango., 1973-1975; SYT D 57.; 1 pak.; uitgeverij Tango, zelfstandige imprint van Sijthoff; bevat ook een verzameling adressen voor aanbiedingsfolders en enige recensieaanvragen.; zie SYT D 50.
  - M.b.t. afzonderlijke uitgaven, voor zover bij de vorming van het archief afzonderlijk verzameld, 58-64.
    - Correspondentie m.b.t. Talmud Babylonicum (H.L. Strack)., 1910-1913; SYT D 58.; 1 pak.; alfabetisch.; hoofdzakelijk ingekomen brieven van medewerkers en (buitenlandse) boekhandelaren; ook enige brieven van A.W. Sijthoff aan C.G. Frentzen.
    - Diverse stukken m.b.t. Talmud Babylonicum., 1910-1913; SYT D 59.; 1 pak.; contracten, prospectussen, lijsten met namen van potentiële kopers, enige recensies, etc.
    - Verzameling bestellingen Talmud Babylonicum., 1911-1912; SYT D 60.; 1 pak.; bestelbiljetten.
    - Stukken m.b.t. World Copyright: an Encyclopedia (H.L. Pinner)., 1945-1948; SYT D 61.; 1 omslag.; chronologisch.; hoofdzakelijk correspondentie tussen S.G. van Looy en H.L. Pinner.; voorheen in nr. 19.
    - Stukken m.b.t. de distributie van Hands across Frontiers: Case Studies in Technical Cooperation (H.M. Teaf & P.G. Franck)., 1955-1956; SYT D 62.; 1 omslag.; chronologisch.; hoofdzakelijk correspondentie m.b.t. de verscheping.; voorheen in nr. 32.
    - Stukken m.b.t. de distributie van De wetboeken, wetten en verordeningen benevens de voorlopige grondwet van de Republiek Indonesië (E.M.L. Engelbrecht)., 1955-1957; SYT D 63.; 1 omslag.; alfabetisch.; hoofdzakelijk correspondentie met boekhandels, importhandels en het Bestelhuis van de Boekhandel, maar ook enige correspondentie met E.M.L. Engelbrecht.; voorheen in nr. 32.
    - Stukken m.b.t. Een vreemdeling in Den Haag. Uit de brieven van Koningin Sophie der Nederlanden aan Lady Malet (H.S. Haasse & S.W. Jackman)., 1978-1985; SYT D 64.; 1 pak.; correspondentie alfabetisch.; correspondentie met Hella S. Haasse, S.W. Jackman e.a.; contracten, recensies, berekeningen, etc.
- Fondscatalogi & gedenkboeken, E.; zie ook met wit doorschoten fondscatalogus (1870) in SYT B 1.
  - Fondscatalogus van A.W. Sijthoff. 1850 – 1885., SYT E 1.; 1 deel.
  - R. van der Meulen, Een veertigjarige uitgeversloopbaan. A.W. Sijthoff te Leiden. 1851 – 1 Januari – 1891. Naar bescheiden uit het archief der zaak geschetst., SYT E 2.; 1 deel.; uitgegeven voor de Vereeniging ter Bevordering van de Belangen des Boekhandels door P.N. van Kampen & Zoon (Amsterdam) als derde deel van de Bijdragen tot de geschiedenis van den Nederlandschen boekhandel.; zie ook UB Leiden: G 499 3 & 926 A 21.
  - Fonds-catalogus van A.W. Sijthoff, boekdrukker en uitgever te Leiden. 1851 – 1899., SYT E 3.; 3 delen; 3 exemplaren, waarvan één met wit doorschoten en voorzien van aantekeningen betreffende latere uitgaven, drukken en verkoopprijzen.
  - Catalogus. Inhoud: leer- en vakboeken. Pracht- en feestgeschenken.Letterkundige werken. Werken voor de jeugd., 1899(?); SYT E 4.; 1 deel.
  - Fonds-catalogus van A.W. Sijthoff's Uitgevers-maatschappij te Leiden. 1851 – 1 Januari – 1911., SYT E 5.; 2 delen.; 2 exemplaren, allebei met wit doorschoten; één met aantekeningen betreffende latere uitgaven, drukken en verkoopprijzen en één met aantekeningen betreffende de duur van het auteursrecht.
  - Zes katernen uit catalogus S.L. van Looy., ca. 1917; SYT E 6.; 1 omslag.; catalogus van uitgaven van S.L. van Looy (Amsterdam), voor hij (in 1924) aan het hoofd komt van A.W. Sijthoff's Uitgeversmaatschappij N.V.; eerste en laatste katern ontbreken.; zie ook SYT F 5.
  - Fonds-catalogus van A.W. Sijthoff's Uitgeversmaatschappij te Leiden 1898 – 1923., SYT E 7.; 1 deel.; met wit doorschoten en voorzien van aantekeningen betreffende latere uitgaven, drukken en verkoopprijzen.
  - D. Smit, Gedenkschrift ter gelegenheid van het 75-jarig bestaan van de uitgeverszaak en drukkerij van A.W. Sijthoff's Uitgeversmaatschappij te Leiden., 1926; SYT E 8.; 2 delen.; 2 exemplaren.; zie ook UB Leiden: 437 C 16 & 1288 C 49.
  - Katern uit catalogus (Sijthoff)., ca. 1929; SYT E 9.; 1 omslag.; bevat vijf afdelingen: taal- en letterkundige werken, bibliographie; romans en novellen; gedichten; tooneel en tooneelspelen & jeugdlectuur.
  - Fondscatalogus van A.W. Sijthoff's Uitgeversmaatschappij N.V. Leiden., juli 1941; SYT E 10.; 3 delen.; 3 exemplaren, met wit doorschoten en voorzien van aantekeningen betreffende latere uitgaven, drukken en verkoopprijzen.
  - [Catalogue of the] Publications of the permanent court of international justice, The Hague., december 1938-ca. 1946; SYT E 11.; 4 delen.; periodieke uitgave; voorzien van aantekeningen betreffende de verkoopprijs en latere uitgaven; één deeltje gedateerd (december 1938, nr. 14), overige ongedateerd.; zie SYT D 13.
  - School en studie. Uitgaven voor het voortgezet onderwijs en voor zelfstudie. A.W. Sijthoff's Uitgeversmaatschappij N.V. Leiden. In elke erkende boekhandel verkrijgbaar., 1949; SYT E 12.; 1 deel.
  - Fondscatalogus A.W. Sijthoff's Uitgeversmaatschappij N.V. Leiden. Gevestigd 1851., voorjaar 1950; SYT E 13.; 2 delen.; 2 exemplaren, met wit doorschoten en voorzien van aantekeningen betreffende latere uitgaven, drukken en verkoopprijzen.
  - A.W. Sijthoff's Uitgeversmaatschappij N.V. Leiden 1851 – 1951., 1950; SYT E 14.; 1 deel.; bevat historisch overzicht en een systematische en chronologische fondscatalogus 1851-1951.; zie ook UB Leiden, o.a.: 985 C 41 & 985 D 15.
  - Fondscatalogus A.W. Sijthoff's Uitgeversmaatschappij N.V. Leiden 1958., SYT E 15.; 1 deel.
  - Fondscatalogus A.W. Sijthoff's Uitgeversmaatschappij N.V. Leiden., 1961; SYT E 16.; 1 deel.; Supplement 1961 op Fondscatalogus 1958 met volledig register.
  - Books published by Sijthoff. Leyden (Holland)., 1949-1950, 1952, 1956-1962; SYT E 17.; 12 delen.; periodieke uitgave; 1950 met wit doorschoten en voorzien van aantekeningen betreffende het gewicht en de verkoopprijs; 1961 voorzien van enige 'verbeteringen'; één deeltje met ondertitel: Available through Martinus Nijhoff. Bookseller The Hague (Holland), Postbox 169.
    1956/1957 (2 x)
    1960 (2 x).
    1960 (Nijhoff)
    autumn 1960.
    autumn 1961.
    autumn 1962.
  - Typoscript voor jubileumcatalogus van A.W. Sijthoff's Uitgeversmaatschappij B.V., 1981; SYT E 18.; 1 omslag.; bevat ook een brief van L. Pieterse (samensteller) betreffende het typoscript; niet verschenen.
- Diversen, F.
  - Registers op de correspondentie., 1851-1910; SYT F 1.; 2 delen.; chronologisch.; bevat per brief een korte omschrijving van het onderwerp; niet alle beschreven brieven zijn bewaard; raadpleegbaar in microvorm (originelen slechts bij uitzondering en met toestemming van de conservator).; zie SYT A.; voorheen in nr. 38.
  - Gedicht bij huwelijk A.W. Sijthoff en J.P. van Ameyden., 1851; SYT F 2.; 1 omslag.; gedrukt; 'opgedragen door de gezamentlijke gezellen uwer drukkerij'.
  - Dossier m.b.t. C.J. Morel (Samarang)., 1868-1872; SYT F 3.; 1 omslag.; chronologisch.; correspondentie m.b.t. de beëindiging van Morels uitgeverij te Samarang; bevat tevens brieven van O. van der Linden, H.G. Nootbaar, H.M. van Dorp en J.E Huygens; in het register op de correspondentie 1851-1889 opgenomen onder nr. 169 (1869): 'Brieven en rekeningen in de zaak C.J. Morel'.; zie SYT F 1.
  - Oorkonde gouden medaille Nationale Tentoonstelling van Oude en Nieuwe Kunstnijverheid (Den Haag)., 1888; SYT F 4.; 1 omslag.
  - Contracten S.G. van Looy., 1885-1921; SYT F 5.; 1 omslag.; alfabetisch.; contracten afgesloten door S.G. of S.L. van Looy (Amsterdam) voor de laatste aan het hoofd komt van A.W. Sijthoff's Uitgeversmaatschappij N.V.; zie ook SYT E 6.
  - Jaarverslagen- en notulenboek., 1905-1916; SYT F 6.; 1 deel.; chronologisch.; jaarverslagen en notulen van de algemene ledenvergaderingen van aandeelhouders van A.W. Sijthoff's Uitgeversmaatschappij N.V.
  - Losse jaarverslagen., 1927-1939, 1956, 1958, 1959, 1966; SYT F 7.; 2 omslagen.; 1935 en (een kopie van) 1928 voorheen in nr. 22.
  - Stukken m.b.t. de algemene vergaderingen van aandeelhouders., 1928-1942, 1957; SYT F 8.; 1 pak & 1 omslag.; bevat naast uitnodiging(en), agenda, presentielijst, machtigingen en dergelijke, incidenteel een verkorte balans, een toelichting op de balans en/of notulen van de vergadering.; zie ook SYT B 1.
  - Vier kennelijk als curiosa bewaarde brieven., 1910-1936; SYT F 9.; 1 omslag.; onder meer een brief van de secretarie van de koningin en een (kopie van een) anonieme brief van een man die iemands zoon heeft ontvoerd en losgeld eist….
  - Overzichten energie- en waterverbruik., 1911-1923; SYT F 10.; 1 omslag.; diverse overzichten van verbruik van gas, elektriciteit en duinwater; bevat ook een overzicht van het duinwaterverbruik 1879-1922.; voorheen in nr. 24.
  - Knipsels m.b.t. tot A.W. Sijthoff's Uitgeversmaatschappij N.V., 1920-1970; SYT F 11.; 1 omslag.; allerhande knipsels m.b.t. tot de uitgeverij in het algemeen; ook aankondigingen van jubilea van werknemers, interviews, etc.
  - Stukken m.b.t. geschil met P. Beuker., 1927-1929; SYT F 12.; 1 pak.; exploitatie & colportage van De matador van het Noorden.; voorheen in nr. 6.
  - Statuten A.W. Sijthoff's Uitgeversmaatschappij N.V., 1933, 1962; SYT F 13.; 1 omslag.
  - Accountantsrapport over advertentiebureau de Residentie., 1933; SYT F 14.; 1 omslag.; rapport opgesteld door accountantskantoor De Tombe op vraag van A.W. Sijthoff's Uitgeversmaatschappij N.V. n.a.v. een mogelijke overname van het advertentiebureau door de uitgeverij.; voorheen in nr. 22.